【裁判字號】    97,聲,312
【裁判日期】    970430
【裁判案由】    返還提存物
【裁判全文】
臺灣桃園地方法院民事裁定               97年度聲字第312號
聲  請  人  渣打國際商業銀行股份有限公司
法定代理人  甲○○
相  對  人  乙○○○
上列當事人間返還提存物事件，本院裁定如下：
    主  文
本院九十四年度存字第四０四四號提存事件聲請人所提存之中央
政府建設公債九十二年度甲類第四期登錄債券債票（共計新臺幣
貳佰壹拾萬元），准予返還。
    理  由
一、按訴訟終結後，供擔保人證明已定20日以上之期間，催告受
    擔保利益人行使權利而未行使者，法院應依供擔保人之聲請
    ，以裁定命返還其提存物，民事訴訟法第104 條第1 項第3
    款前段定有明文；又依同法第106 條前段，前開規定於其他
    依法令供訴訟上之擔保者準用之。前開所謂之「訴訟終結」
    ，應從廣義解釋，包括執行程序在內，如債權人確已聲請撤
    回假扣押執行之聲請，復定20日以上之期間催告受擔保利益
    人行使權利而未行使者，應認已構成上開訴訟終結之要件，
    債權人自得聲請返還其因聲請假扣押而提供之擔保金。
二、聲請人意旨略以：聲請人前遵本院90年度全字第9296號民事
    裁定提存擔保物聲請對相對人之財產為假扣押之強制執行在
    案（該擔保物幾經變換，經聲請人以本院94年度存字第4044
    號提存事件提存中央政府建設公債92年度甲類第四期登錄債
    券，計新台幣210 萬元）。茲因聲請人已聲請撤銷前開假扣
    押裁定及撤回假扣押之強制執行，並聲請本院代為通知受擔
    保利益人於收受通知後21日內行使權利，爰依民事訴訟法第
    106 條準用第104 條第1 項第3 款規定，請求返還擔保金。
三、本院依職權調閱本院90年度全字第9296號假扣押、91年度執
    全字第182 號假扣押執行卷宗，聲請人確已於96年5 月18日
    具狀向本院執行處聲請撤回該假扣押之強制執行，揆諸前開
    說明，足見本件已合乎前述「訴訟終結」之要件。其次，聲
    請人主張其已定20日以上之期間聲請由本院通知催告相對人
    行使權利，亦經本院調閱96年聲字第1664號卷宗核閱無訛。
    再查，相對人雖經定期為前開催告，惟其迄今並未行使權利
    乙節，有本院民事科查詢表2 紙及臺灣新竹地方法院97年4
    月8 日新院雲民慎字第06734 號函在卷可憑。綜上，聲請人
    聲請返還擔保金，核無不合，應予准許。
中    華    民    國    97    年    4     月    30    日
                           民事第三庭法  官  林曉芳
以上為正本係照原本作成。
如對本裁定抗告，應於收受裁定正本送達後10日內向本院提出抗
告狀，並繳納抗告裁判費新台幣1,000元。
中    華    民    國    97    年    4     月    30    日
                                     書記官  邱飛鳴


司法院資訊處製作；財團法人民間司法改革基金會備份。
